臺灣屏東地方法院刑事判決　　　　　　　95年度易緝字第21號
公　訴　人　臺灣屏東地方法院檢察署檢察官
被　　　告　甲○○
上列被告因違反毒品危害防制條例案件，經檢察官提起公訴（93
年度毒偵字第1659號），本院判決如下：
    主  文
甲○○施用第二級毒品，累犯，處有期徒刑捌月。扣案含有甲基
安非他命之玻璃球吸食器壹個，沒收銷燬之。
    事  實
一、甲○○前於民國91年間因詐欺案件，經本院以91年度易字第
    596 號判決判處有期徒刑5 月確定，於92年3 月3 日易科罰
    金執行完畢。其另於92年間因施用毒品案件，經本院以92年
    度毒聲字第1156號裁定送觀察、勒戒後，認無繼續施用毒品
    傾向，於92年12月2 日釋放出所，由臺灣屏東地方法院檢察
    署檢察官以92年度毒緝字第1644號為不起訴處分確定。詎其
    猶不知悔改，於觀察、勒戒執行完畢釋放後，5 年內復基於
    施用第二級毒品甲基安非他命之犯意，於93年7 月14日1 時
    30分採尿時起往前回溯5 日內某時許，在不詳處所，以將甲
    基安非他命置於玻璃球吸食器內燒烤產生煙氣，再以口鼻吸
    食之方式，施用第二級毒品甲基安非他命1 次。嗣於93年7
    月13日21時30分許，因行跡可疑，為警在屏東市○○街77號
    旁查獲，並扣得含有甲基安非他命成分之玻璃球吸食器1 個
    ，始知上情。
二、案經屏東縣警察局屏東分局報請臺灣屏東地方法院檢察署檢
    察官偵查起訴。
    理  由
壹、程序方面：
    卷附臺灣檢驗科技股份有限公司濫用藥物尿液檢驗報告、屏
    東縣衛生局煙毒及麻醉藥品類委託檢驗結果通知書、高雄醫
    學大學附設中和紀念醫院檢驗報告等件，均係按刑事訴訟法
    第198 條、第208 條第1 項之法定鑑定程序所得之專業判定
    結果，而依刑事訴訟法第206 條規定所出具之鑑定報告，屬
    刑事訴訟法第159 條第1 項所指例外情形，均具證據能力。
貳、實體方面：
一、訊據被告甲○○矢口否認有何施用第二級毒品甲基安非他命
    之犯行，辯稱：係因其友人在房間內施用甲基安非他命，可
    能因此吸入二手煙所致云云。經查：
(一)、被告為警查獲後於93年7 月13日21時30分許採取之尿液，經
    送請屏東縣衛生局以薄層層析法（Toxi-Lab）檢驗結果，呈
    甲基安非他命之陽性反應，有屏東縣衛生局93年7 月26日屏
    縣衛檢六字第930297號煙毒及麻醉藥品類委託檢驗結果通知
    書、尿液送驗編號與真實姓名對照表各1 份附卷可稽（見警
    卷第16頁、偵字第1659號卷第5 頁）。而扣案之玻璃球吸食
    器1 個，經送高雄醫學大學附設中和紀念醫院檢驗結果，有
    甲基安非他命之陽性反應，顯然沾附有第二級毒品甲基安非
    他命成分之事實，並有該院93年10月19日檢驗報告1 紙在卷
    可憑（見本院易字卷第15頁）。上述鑑驗結果，均係檢驗機
    關本於專業知識及以精密儀器或科學檢驗方法所得之結論，
    自可憑信。
(二)、再上開尿液復經本院依職權送請台灣檢驗科技股份有限公司
    以酵素免疫分析法（EIA） 為初步檢驗後，再以氣相層析質
    譜儀法（GC/ MS）為複驗結果呈甲基安非他命陽性反應，有
    該公司95年12月22日KH2006C0000000號濫用藥物尿液檢驗報
    告1 紙在卷可稽（本院易緝卷第57頁）。按前揭尿液檢驗報
    告係以GC/MS （氣相層析質譜儀分析法）方法作為確認檢驗
    之方式，而該方法之原理係檢品經氣化後，通過層析管分離
    純化，再將純化後之成分循序送入質譜儀做個別鑑定。因質
    譜儀所測定之圖譜，在化學上被公認具有指紋特性，故可據
    以完全判定該檢品係為何種化合物。職是，台北榮民總醫院
    即認為若以氣相層析質譜儀GC/MS 鑑定精確度接近百分之百
    ，此業經該院於83年3 月1 日以83北總內字第185 號函示明
    確。是以，被告為警查獲所採集之上開尿液，既經以酵素免
    疫法（EIA） 及氣相層析質譜儀（GC/MS） 分析法交互檢驗
    結果，確含有甲基安非他命之陽性反應，且含甲基安非他命
    濃度為4416ng/ml 、含安非他命濃度為442ng/ml，而甲基安
    非他命陽性反應最低標準為甲基安非他命大於500ng/ml且安
    非他命大於200ng/ml，顯見被告尿液中甲基安非他命之濃度
    顯逾於標準甚多，揆諸前揭說明，本件被告之尿液檢驗報告
    應可排除偽陽性反應產生之可能。
(三)、再人體經施用甲基安非他命後，其於尿液中排出之最長時限
    ，受施用劑量、施用方式、個人體質及其代謝情況等因素影
    響，因個案而異，而有濃度高低之差異，且一般可檢出之最
    長時限為服用後1 至5 天等情，有行政院衛生署管制藥品管
    理局91年9 月23日管檢字第109652號函可參，此為本院審判
    職務上所知悉之事項，是以，被告之尿液既經以檢驗判定含
    有甲基安非他命成分，則被告確有於93年7 月14日1 時30分
    許往前回溯5 日內某時，施用第二級毒品甲基安非他命之事
    實，應可認定。至被告雖辯以吸到友人之「二手煙」云云，
    惟按吸入含有甲基安非他命或煙毒之二手煙，在文獻上尚無
    能否由尿液檢驗出甲基安非他命或煙毒反應之研究報告。然
    按法務部調查局檢驗煙毒案件經驗研判，若非共處於空間狹
    小之密閉室內，並故意大量吸入氣體，尚不致於尿液中代謝
    出煙毒反應等情，業據該局第六處82年10月1 日（82）陸（
    一）82092712號函示在案；而觀之本件被告尿液檢出之甲基
    安非他命濃度甚多，若非故意吸食甲基安非他命，斷難能於
    被告尿液中檢驗出此濃度值，故被告前開所辯，顯係事後卸
    責之詞，尚不足採。
(四)、又被告於92年間因施用毒品案件，經本院以92年度毒聲字第
    1156號裁定送觀察、勒戒後，認無繼續施用毒品傾向，於92
    年12月2 日釋放出所，由臺灣屏東地方法院檢察署檢察官以
    92年度毒緝字第1644號為不起訴處分確定，此有臺灣屏東地
    方法院檢察署刑案資料查註紀錄表、全國施用毒品案件紀錄
    表及臺灣高等法院被告全國前案紀錄表各1 份在卷可參。從
    而，本件事證明確，被告犯行洵堪認定。
二、查甲基安非他命分屬毒品危害防制條例第2 條第2 項第2 款
    所稱之第二級毒品，不得持有、施用，被告竟持以施用，核
    其所為，係犯同條例第10條第2 項之施用第二級毒品罪。其
    施用前持有甲基安非他命之低度行為，應為施用之高度行為
    所吸收，不另論罪。又94年2 月2 日修正公布，於95年7 月
    1 日施行之刑法第47條，增加犯罪行為人之再犯係出於故意
    者，始有累犯加重之適用。查被告前於91年間因詐欺案件，
    經本院以91年度易字第596 號判決判處有期徒刑5 月確定，
    於92年3 月3 日易科罰金執行完畢，此有臺灣屏東地方法院
    檢察署刑案資料查註紀錄表及臺灣高等法院被告全國前案紀
    錄表各1 份在卷可按，其受有期徒刑之執行完畢後，5 年之
    內再犯有期徒刑以上之本罪，不論依修正前刑法第47條或修
    正後刑法第47條第1 項之規定，皆為累犯，並無有利或不利
    之問題，應逕依修正後刑法第47條第1 項規定加重其刑。爰
    審酌被告素行非佳，經觀察、勒戒後，仍未能戒除毒癮，顯
    見其無戒毒悔改之意，且犯後猶飾詞圖卸，未見悔意之犯後
    態度，惟念其施用毒品乃自戕行為及其施用毒品之次數僅1
    次等一切情狀，量處如主文所示之刑。扣案含有甲基安非他
    命成分之玻璃球吸食器1 個，因與第二級毒品無法析離，應
    依毒品危害防制條例第18條第1 項前段規定，沒收銷燬之。
    至另扣案之打火機1 個，並無證據證明係被告所有供施用甲
    基安非他命所用之物，爰不另為沒收之諭知。
據上論斷，應依刑事訴訟法第273 條之1 第1 項、第299 條第 1
項前段，毒品危害防制條例第10條第2 項、第18條第1 項前段，
刑法第11條、第47條，判決如主文。
本案經檢察官鍾仁松到庭執行職務。
中　　華　　民　　國　　96　　年　　2 　　月　　9 　　日
                  刑事第二庭  審判長法  官   羅森德
                                    法  官   陳海寧
                                    法  官   蘇碧珠
右正本證明與原本無異。
如不服本判決應於收受本判決送達後10日內向本院提出上訴書狀
，其未敘述上訴理由者，並得於提起上訴後10日內向本院補提理
由書狀（均須按他造當事人之人數附繕本）「切勿逕送上級法院
」
                                    書記官
中　　華　　民　　國　　96　　年　　2 　　月　　9 　　日
附錄本案論罪科刑法條全文
毒品危害防制條例第10條第2項：
施用第二級毒品者，處3年以下有期徒刑。
